# 母公司收购孙公司股权

提问人：yeu040203 时间：2020-03-26 21:56:24
A公司为母公司，B为A子公司，C为B子公司，股权变动前，B持有C60%股权，无关第三方持有40%，后来，A和B联合收购C剩余的40%股权，AB各收购20%，收购完成后，A持股C20%，B持股C80%，现在想问，母公司A收购孙公司C20%股权初始计量以母公司付出对价的公允价值确定没错吧，假设花了 2000 万，就是借长投贷银行存款 2000万，是不是不用管付出对价公允价值与新取得的20%股权的公允价值的差额的处理，，第二：母公司A对孙公司C的20%长投在母公司单体层面后续计量是采用成本法还是权益法？，第三：母公司在合并报表层面如何抵消持有的20%孙公司股权的长投？望各位大神帮帮忙

回答人：chenyiwei
母公司A收购孙公司C20%股权初始计量以母公司付出对价的公允价值确定。合并报表层面将收购成本与对应的少数股东权益之间的差额按权益性交易原则处理。
母公司个别报表层面对该20%股权投资后续按成本法核算。